【裁判字號】    99,易,1029
【裁判日期】    990630
【裁判案由】    傷害
【裁判全文】
臺灣臺北地方法院刑事判決              99年度易字第1029號
公  訴  人  臺灣臺北地方法院檢察署檢察官
被      告  乙○○
上列被告因家庭暴力防治法之傷害案件，經檢察官提起公訴（99
年度偵字第5527號），本院判決如下：
    主  文
乙○○傷害人之身體，處拘役肆拾日，如易科罰金，以新臺幣壹
仟元折算壹日。緩刑年，緩刑期間並付保護管束。
    事  實
一、乙○○與甲○○係夫妻，為家庭暴力防治法第3 條第1 款所
    定之家庭成員關係。乙○○於民國99年1 月24日晚間22時許
    ，在臺北市松山區○○○路313 巷7 號6 樓住處，僅因細故
    與甲○○發生爭執，竟基於傷害他人身體之犯意，用手毆打
    甲○○之頭部，並用腳踢甲○○之背部，致甲○○受有頭部
    外傷、左腰瘀傷、右上臂及右腕瘀傷等傷害。
二、案經甲○○訴請臺北市政府警察局松山分局報告臺灣臺北地
    方法院檢察署檢察官偵查起訴。
    理  由
壹、證據能力部分：
    按被告以外之人於審判外之言詞或書面陳述，除法律有規定
    者外，不得作為證據，刑事訴訟法第159 條第1 項定有明文
    。惟按被告以外之人於審判外之陳述，雖不符前4 條之規定
    ，而經當事人於審判程序同意做為證據，法院審酌該言詞陳
    述或書面陳述作成時之情況，認為適當者，亦得為證據。當
    事人、代理人或辯護人於法院調查證據時，知有刑事訴訟法
    第159 條第1 項不得為證據之情形，而未於言詞辯論終結前
    聲明異議者，視為有前項之同意，同法第159 條之5 亦規定
    甚明。經查，本院認定犯罪事實所憑之證據中，部分雖屬傳
    聞證據，惟被告乙○○及檢察官亦均未於本院言詞辯論終結
    前聲明異議，是本院審酌該等言詞或書面陳述作成之情況，
    並無非出於任意性或不正取供，或違法或不當情事，且客觀
    上亦無不可信之情況，堪認為適當，依刑事訴訟法第159 條
    之5 規定，均得作為證據。
貳、實體部分
一、上揭犯罪事實，業據被告於本院審理時坦承不諱（見本院卷
    第19頁），核與證人即告訴人甲○○於警詢、偵查及本院審
    理時所結證之被害情節大致相符（見臺灣臺北地方法院檢察
    署99年度偵字第5527號卷，下稱偵字卷第10頁至11頁、第30
    頁；本院卷第17頁反面至第18頁），並有證人陳雅姍於警詢
    及偵查中證述綦詳（見偵卷第12頁至第14頁、第39頁至第40
    頁），另有財團法人長庚紀念醫院受理家庭暴力事件驗傷診
    斷書1 紙在卷可稽（見偵卷第19頁），足認被告之任意性自
    白核與事實相符。故本件事證明確，被告傷害、違反保護令
    之犯行，均堪認定，應予依法論科。
二、按家庭暴力者，謂家庭成員間實施身體或精神上不法侵害之
    行為；家庭暴力罪者，謂家庭成員間故意實施家庭暴力行為
    而成立其他法律所規定之犯罪，家庭暴力防治法第2 條第1
    款、第2 款分別定有明文。查本件被告與告訴人甲○○係配
    偶關係，即屬家庭暴力防治法第3 條第1 款之家庭成員關係
    ，被告所為前述傷害犯行，屬家庭暴力防治法第2 條第2 款
    之家庭暴力罪，惟因家庭暴力防治法之上開條文並無罰則規
    定，此部分犯行應依刑法傷害罪規定予以論罪科刑。核被告
    所為，係犯刑法第277 條第1 項之普通傷害罪。爰審酌被告
    前無任何之犯罪紀錄，有臺灣高等法院被告前案紀錄表1 紙
    在卷可證（見本院卷第3 頁），素行堪稱良好，且被告為大
    學畢業，智識程度甚高，但被告於上開時、地僅因與告訴人
    就兒子婚事之意見不同，即與告訴人發生口角，更基於一時
    衝動，徒手毆打告訴人，其法治意識顯然相當薄弱，暨因被
    告於本院審理時終知坦承犯行，並曾當庭向告訴人口頭道歉
    ，已知所悔悟，是其犯後態度顯然非劣，暨告訴人所受傷勢
    程度等一切情狀，量處如主文所示之刑，併諭知易科罰金之
    折算標準。末查被告前未曾受有期徒刑以上刑之宣告，此前
    揭有臺灣高等法院被告前案紀錄表存卷可參，其因一時失慮
    致罹刑章，經此偵審教訓後，當知所警惕而無再犯之虞，本
    院因認對被告所宣告之刑以暫不執行為適當，爰依刑法第74
    條第1 項第1 款，諭知宣告緩刑3 年，以勵自新。此外，因
    本件為家庭暴力罪，是另依家庭暴力防治法第38條第1 項規
    定，一併為緩刑期內應付保護管束之諭知。
三、據上論斷，應依刑事訴訟法第284 條之1 、第299 條第1 項
    前段，家庭暴力防治法第2 條第2 款、第38條第1 項，刑法
    第277 條第1 項、第41條第1 項前段、第74條第1 項第1 款
    ，刑法施行法第1 條之1 ，判決如主文。
本案經檢察官楊婉鈺到庭執行職務
中    華    民    國    99    年    6    月    30    日
                  刑事第十七庭法  官  葉力旗
上正本證明與原本無異。
如不服本判決，應於判決送達後10日內，向本院提出上訴狀。
                              書記官  林碧華
中    華    民    國    99    年    6    月    30    日
附錄本案論罪法條：
中華民國刑法第277條
傷害人之身體或健康者，處3年以下有期徒刑、拘役或1千元以下
罰金。
犯前項之罪因而致人於死者，處無期徒刑或7年以上有期徒刑；
致重傷者，處 3 年以上 10 年以下有期徒刑。

司法院資訊處製作；財團法人民間司法改革基金會備份。
